# **BRUNA BISPO FARIA**

# Analista de RH / DP / Benefícios e Remuneração

Vivência de 16 anos na área de Recursos Humanos, atuando como generalista em Administração de Benefícios, Departamento Pessoal e Gestão de Pessoas.

Profissional formada em Administração de Empresas com experiência em implantações de processos, sistema de analise, relatórios, suporte e atendimento pessoal.



Rua: Miguel Porcelli, 34 Mogi das Cruzes |SP



bruna.sophia2004@gmail.com

11 9 9940 7046 | 11 4722 2791

# Qualificações profissionais:

Recursos Humanos



Benefícios e Remuneração

### Habilidades:

Comunicação

Liderança

Flexibilidade

Trabalho em equipe

#### Idioma:

Inglês • • •

Espanhol

### Informática:

SAP | RM Labore

# FORMAÇÃO ACADÊMICA

Pós Graduação em Gestão de Pessoas Fundação Getúlio Vargas

**Graduação em Administração de Empresas** Universidade Mogi das Cruzes – São Paulo (concluído)

#### **CURSOS COMPLEMENTARES**

Cálculos Trabalhistas e Conceitos de DP (UMC/SP)

Desenvolvimento de Analistas de Benefícios (Integração/SP)

Programa Internacional de Benefícios (Aon Consulting/SP).

Benefícios da Prev. Social e seus reflexos nas empresas (GGI/SP)

Treinamento na área de benefícios (Aon Consulting/Porto Alegre/RS)

Legislação Previdenciária (GGI Informações/SP)

### **EXPERIÊNCIA PROFISSIONAL**

**Loop Veículos LTDA** (Empresa do Grupo Webmotors com Estapar) de 10/2020 à Atual **(Temporário cobrir licença maternidade)** 

Cargo: Analista de Recursos Humanos

**Principais atribuições / realizações:** Atuando na seleção de pessoal, admissão e demissão de colaboradores, fechamento da folha de pagamento, aquisição de benefícios, e relatórios da área.

**JSL S.A** (Empresa de grande porte no segmento de logística) de 12/2012 à 12/2019

Cargo: Analista de Recursos Humanos

**Principais atribuições / realizações:** Administrando todo o processo de movimentação de benefícios com aproximadamente e 25.000 mil colaboradores, envolvendo controle de pedidos, exclusões, inclusões, compras e pagamentos com os parceiros, lançamentos de dados no sistema SAP, elaboração de normas e politicas de benefícios, analise de parcerias e negociação com fornecedores

**Cetenco Engenharia S.A** (Empresa de médio porte no segmento de construção civil) - de 11/2009 à 03/2012

Cargo: Analista de Recursos Humanos

Principais atribuições / realizações: Atuação generalista no suporte à obras com processamento em folha de pagto (Sistema RM Labore), atendimento colaboradores, admissão, rescisão, leis trabalhistas, analise de contratos e gestão de indicadores, recrutamento e seleção, entrevista de desligamento, integração para colaboradores, treinamentos e desenvolvimento, emissão de DIRBEN, PPP, LTCAT.

**Valtra do Brasil LTDA (AGCO)** (Empresa de grande porte no segmento de tratores agrícolas) – de 08/2004 à 02/2009

Cargo: Analista de Recursos Humanos

Principais atribuições / realizações: Atuei na área de Recursos Humanos sendo responsável por toda administração de benefícios e serviços como seguro saúde, odontológico, seguro de vida, seguro viagem, transporte, restaurante, vale alimentação, vale transporte, previdência privada/social, legislação de Expatriados, limpeza, portaria, central de cópias, leasing de veículos, correio, desratização, desinsetização e check up;

Gestão dos contratos de prestadores de serviços;

Conhecimentos em procedimentos corporativos para adm de benefícios; Atuação nas ações sociais e organização de eventos internos e externos; Responsável pela analise e controle de Budget com relatório mensal de gastos e ações da área de benefícios;

Responsável pela requisição e reserva de passagens aéreas, hotéis e locação de veículos (internacional e nacional);

Fechamento para Controladoria de todos os benefícios e serviços pelo sistem Job Cost (Software JDE Edward) até liberação final e efetivação do pagamento das despesas;